---
title: "Final Project"
output: html_document
date: '2022-12-04'
---

```{r setup, include=FALSE}
knitr::opts_chunk$set(echo = TRUE)
```

```{r, message=FALSE}
library(tidyverse)
library(ggplot2)
library(caret)
library(dplyr)
library(catboost)
library(tidymodels)
```

ver 12/07

LQ_1EQL: 운동능력(걷기) 

age: 나이(Ratio Variable)
incm: 개인 소득 4분위수(Ordinal Variable) 숫자 1이 커지는게 같지 않다. --> 양적변수로 취급
educ: 세부 교육 수준 (Ordinal Variable) 숫자 1이 커지는게 같지 않다.
ainc: 월평균 가구소득(Ratio Variable)
D_1_1: 주관적인 건강인지(Nominal Variable) (vs Ordinal Variable) --> 양적변수로 일단 해보기로
DM1_dg: 관절염(Nominal Variable)
DM4_dg: 골다골증(Nominal Variable)
DM8_dg: 통풍 (Nominal Variable)
AC1_yr: 1년간 손상 발생 여부 (Nominal Variable)
MH1_yr: 1년간 입원 여부 (Nominal Variable)
EC1_1: 경제활동 상태 (Nominal Variable)
BE3_71: 고강도 신체활동 여부 (Nominal Variable)
HE_BMI: 체질량 지수 (Ratio Variable)

<데이터 변수 정리, train/test split>

```{r}
hn19 <- haven::read_sas("HN19_ALL.sas7bdat")

data <- hn19 %>%
  filter(LQ_1EQL %in% c(1, 2, 3) & age >= 19 & age < 80 & ainc > 17 & ainc < 1500 & MH1_yr != 9 & educ != 99 & EC1_1 != 9 & BD7_5 != 9 & BP1 != 9 & BP5 != 9 & BE3_71 != 9 & BE3_31 != 99 & BE5_1 != 9 & BE3_85 != 9 & marri_2 %in% c(1, 2, 3, 4) & BP16_1 != 99) %>%
  select(sex, age, incm, educ, ainc, D_1_1, DM1_dg, DM4_dg, DM8_dg, AC1_yr, MH1_yr, EC1_1, BE3_71, HE_BMI, BE3_31, BE5_1, BE3_71,          BE3_85, DF2_pr, marri_2, LQ4_00, BP16_1, BP5, BP1, BD7_5, LQ_1EQL, LQ_2EQL, LQ_3EQL, LQ_4EQL, LQ_5EQL) %>%
  mutate(DF2_pr = case_when(DF2_pr == 8 ~ 0)
         )

data <- na.omit(data)

data <- data %>%
  select(sex, age, incm, educ, ainc, D_1_1, DM1_dg, DM4_dg, DM8_dg, AC1_yr, MH1_yr, EC1_1, BE3_71, HE_BMI, LQ_1EQL) %>%
  mutate(LQ_1EQL = as.factor(LQ_1EQL))


set.seed(1111)
n <- nrow(data)
data1_parts <- data %>%
  initial_split(prop = 2/3)
train <- data1_parts %>%
  training()
test <- data1_parts %>%
testing()

nrow(train)
nrow(test)
```


1) CV

```{r}
set.seed(1111)

fit_control <- caret::trainControl(
  method = "cv", 
  number = 5, 
  search = "random",
  classProbs = FALSE
)
```

2) grid set

```{r}
grid <- expand.grid(
  depth = c(4, 6, 8),
  learning_rate = 0.1,
  l2_leaf_reg = 3.5,
  rsm = 0.95,
  border_count = 64,
  iterations = 1000
)
```

3) model

```{r}
train <- as.data.frame(as.matrix(train), stringsAsFactors=TRUE)
test <- as.data.frame(as.matrix(test), stringsAsFactors=TRUE)
```

```{r, inclde = FALSE}
set.seed(1111)

model <- caret::train(
  x = train[, -15],
  y = train[, 15],
  method = catboost.caret,
  metric = "Accuracy",
  maximize = TRUE,
  preProc = NULL,
  tuneGrid = grid, 
  tuneLength = 30, 
  trControl = fit_control,
  metric_period = 200
)
```

4) Accuracy
```{r}
predict_value <- predict(model,test[, -15])

confusionMatrix(test$LQ_1EQL, predict_value)
```
Accuracy : 0.8825

5) model, plot importance
```{r}
print(model)
importance <- varImp(model, scale = FALSE)
print(importance)
plot(importance)
```

* importance가 높은 변수만 12개 select

2. importance가 높은 12개 variable로 다시 Catboost
```{r}
data2 <- data %>%
  select(age, educ, D_1_1, incm, ainc, EC1_1, DM1_dg, MH1_yr, sex, AC1_yr, DM4_dg, DM8_dg, LQ_1EQL) %>%
  mutate(LQ_1EQL = as.factor(LQ_1EQL))

data2 <- na.omit(data2)

set.seed(1111)
n <- nrow(data2)
data2_parts <- data2 %>%
  initial_split(prop = 2/3)
train2 <- data2_parts %>%
  training()
test2 <- data2_parts %>%
testing()

nrow(train2)
nrow(test2)
```


```{r}
train2 <- as.data.frame(as.matrix(train2), stringsAsFactors=TRUE)
test2 <- as.data.frame(as.matrix(test2), stringsAsFactors=TRUE)
```

```{r}
set.seed(1111)

model2 <- caret::train(
  x = train2[, -13],
  y = train2[, 13],
  method = catboost.caret,
  metric = "Accuracy",
  maximize = TRUE,
  preProc = NULL,
  tuneGrid = grid, 
  tuneLength = 30, 
  trControl = fit_control,
  metric_period = 200
)
```

```{r}
predict_value2 <- predict(model2, test2[, -13])

confusionMatrix(test2$LQ_1EQL, predict_value2)
```

Accuracy : 0.903

```{r}
importance2 <- varImp(model2, scale = FALSE)
print(importance2)
plot(importance2)
```
